【裁判字號】    89,易,2674
【裁判日期】    891204
【裁判案由】    毒品危害防制條例
【裁判全文】
台灣桃園地方法院刑事判決                        八十九年度易字第二六七四號
    公  訴  人  台灣桃園地方法院檢察署檢察官
    被      告  甲○○
右列被告因毒品危害防制條例案件，經檢察官提起公訴（八十九年度毒偵字第一九九
號），本院判決如左：
        主  文
甲○○施用第二級毒品，累犯，處有期徒刑陸月，如易科罰金以參佰元折算壹日。
查獲之第二級毒品安非他命壹包（毛重二十八‧六公克）沒收銷燬。
        事  實
一、甲○○前因違反麻醉藥品管理條例，經本院於民國八十三年六月二十一日判處有
    期徒刑六月確定，又因藥事法案件，經台灣高等法院於八十三十一月十一日判處
    有期徒刑二年確定，經定應執行刑為有期徒刑二年四月確定，送監執行，於八十
    四年十二月一日假釋交付保護管束，於八十五年六月一日期滿，假釋未經撤銷，
    視為有期徒刑執行完畢。復於八十八年間因施用第二級毒品之案件，經本院裁定
    送觀察、勒戒，經認無繼續施用毒品之傾向，由台灣桃園地方法院檢察署檢察官
    於八十八年十一月一日以八十八年度毒偵字第七○五號不起訴處分確定，竟不知
    悔改，又於八十九年一月五日下午十一時回溯九十六小時內某時，在其綽號「阿
    坤」友人桃園縣楊梅鎮埔心地區某住家，以將第二級毒品安非他命置於吸食器內
    燒烤成煙霧狀之方式，施用第二級毒品安非他命一次。嗣於八十九年一月五日下
    午六時許，在桃園縣平鎮市平鎮廟旁其所有之車號BV—○六五七號自用小客車內
    為警查獲，並扣得第二級毒品安非他命一包（毛重二十八‧六公克），經台灣桃
    園地方法院檢察署檢察官聲請本院以八十九年度毒聲字第四三九八號裁定應送觀
    察、勒戒後，認有繼續施用毒品傾向。
二、案經桃園縣警察局平鎮分局報請台灣桃園地方法院檢察署檢察官偵查起訴。
        理  由
一、右揭事實，業據被告甲○○於警訊及本院審理中坦承不諱，其為警查獲時所採尿
    液經送檢驗結果亦呈第二級毒品安非他命陽性反應，有桃園縣衛生局不法藥物尿
    液檢定書一紙附卷為憑，並有查獲之第二級毒品安非他命一包（毛重二十八‧六
    公克）扣案佐證，其於偵查中雖一度否認犯行，然一般人施用第二級毒品安非他
    命後距採集尿液可得驗出甲基安非他命時間最長不會超過九十六小時，此有行政
    院衛生署藥物食品檢驗局八十一年藥檢壹字第○○一五六號函可參，被告為警查
    獲時所採尿液經檢驗既呈安非他命陽性反應，其復未能提出確切反證推翻上開鑑
    定報告，足見其於採尿前九十六小時內曾施用第二級毒品安非他命無訛，偵查中
    所辯顯不足採，應認警訊及審理中之自白與事實相符。又其於八十八年十月十四
    日前施用第二級毒品案件，經本院裁定送觀察、勒戒，認無繼續施用毒品之傾向
    ，由台灣桃園地方法院檢察署檢察官於八十八年十一月一日以八十八年度毒偵字
    第七○五號不起訴處分確定等節，有台灣桃園地方法院檢察署刑案資料查註紀錄
    表一紙在卷可稽；其五年內再因本次施用第二級毒品安非他命案件，經本院以八
    十九年度毒聲字第四三九八號裁定送觀察、勒戒後，認有繼續施用毒品傾向，復
    有卷附上開刑事裁定及台灣桃園看守所附設勒戒處所八十九年六月二十七日桃所
    澄衛勒字第○一八六二號函附該所勒戒處所有無繼續施用毒品傾向證明書可參，
    本件事證明確，犯行堪以認定。
二、按安非他命為毒品危害防制條例第二條第二項第二款所規範之第二級毒品，被告
    予以施用，係犯同條例第十條第二項之施用第二級毒品罪，其施用第二級毒品安
    非他命前後持有第二級毒品安非他命之低度行為，為施用之高度行為所吸收，不
    另論罪。又被告前因違反麻醉藥品管理條例，經本院於八十三年六月二十一日判
    處有期徒刑六月確定，又因藥事法案件，經台灣高等法院於八十三十一月十一日
    判處有期徒刑二年確定，經定應執行刑為有期徒刑二年四月確定，送監執行，於
    八十四年十二月一日假釋交付保護管束，於八十五年六月一日期滿，假釋未經撤
    銷，視為有期徒刑執行完畢，五年內再犯本件有期徒刑以上之罪名，為累犯，依
    法加重其刑。爰審酌被告所犯限於自殘，尚未對社會造成重大危害，且犯後於審
    理中坦承犯行等一切情狀，量處如主文所示之刑，並諭知易科罰金之折算標準。
三、扣案查獲之藥物一包（毛重二十八‧六公克）於被告所有之自用小客車內扣得，
    顯為被告所有，且其尿液檢驗亦確呈安非他命陽性反應，業如前述，堪認該藥物
    即為被告所施用之第二級毒品安非他命無訛，應依毒品危害防制條例第十八條第
    一項前段宣告沒收銷燬。
四、據上論斷，應依刑事訴訟法第二百九十九條第一項前段，毒品危害防制條例第十
  條第二項、第二十條第三項前段、第十八條第一項前段，刑法第十一條前段，第
    五十六條、第四十七條、第四十一條，罰金罰鍰提高標準條例第二條，判決如主
    文。
本案經檢察官呂理銘到庭執行職務。
中      華      民      國      八十九      年    十二    月     四     日
                                臺灣桃園地方法院刑事第五庭
                                      法  官  楊  得  君
右正本證明與原本無異。
如不服本判決，應於判決送達後十日內向本院提出上訴狀( 應附繕本 )，上訴於臺灣
高等法院。
                                      書記官  簡  慧  瑛
中      華      民      國      八十九      年    十二    月     七     日
附論罪科刑依據之法條：
毒品危害防制條例第十條
施用第一級毒品者，處六月以上五年以下有期徒刑。
施用第二級毒品者，處三年以下有期徒刑。


司法院資訊處製作；財團法人民間司法改革基金會備份。
